---
title: "哔哩熙熙动画!"
#author: "☁️B站罗云熙首页拯救计划☁️"
output: 
  flexdashboard::flex_dashboard:
    orientation: columns
    vertical_layout: scroll
    theme: bootstrap
    logo: BilixixiLogo.png
    navbar:
       - { title: "首页", href: "index.html", align: left }
       - { title: "帮助", href: "help.html", align: left }
    includes:
       in_header: GA.html
---

```{r setup, include=FALSE}
knitr::opts_chunk$set(message=FALSE,warning=FALSE, cache=FALSE)
```


Column {data-width=200}
-----------------------------------------------------------------------



Column {data-width=650}
-----------------------------------------------------------------------

<center>

<h1> 哔哩熙熙动画!</h1>
<h4>☁️使用帮助☁️</h4>

</center>


<br/>

欢迎来到一枚罗狮粉自制的b站首页净化计划。

曾经，在b站搜索罗云熙给我带来过许多快乐。

但近年首页冻结、路透泛滥等现象越来越频繁，用心制作的好视频没法得到更多的关注。

为了改善这一现象，我尝试推出 [哔哩熙熙动画!](index.html) 门户。

访问者可以进行一定时间范围的热度排序，方便查看最新上传的热度视频。

我们不生产视频，也不做阿婆主的搬运工，只做好视频的指路人。

<br/>

### 支持排序·筛选·搜索·屏蔽功能

<h5>·可以点击每一列的名称进行排序 </h5>

（如点击“点击量”查看观看次数最多的作品）

<h5>·可以点击每一列下方的空格进行筛选</h5>

（如点击“上传日期”下方空格，拖动滑块选择上传日期范围）

<h5>·可以在右上搜索框或者标题列/阿婆主列下方空格进行关键词搜索，支持正则表达式</h5>

（如输入“吹灭小山河”，搜索标题包含“吹灭小山河”的视频）  

<h5>·可以通过正则表达式进行比较难用的屏蔽，使用时在搜索框中输入^((?!屏蔽词).)*$，把屏蔽词替换为想屏蔽的字词</h5>

（如搜索框中改为 `^((?!路透).)*$` 屏蔽所有包含“路透”的视频）


```{r}

```


### 暂只支持8月16日后上线的作品

<h5>更多功能正在完善中~</h5>

·欢迎联系 [\@Re_空中三日](https://www.weibo.com/6722029638/) 提出建议或技术支持~


### 已人工屏蔽部分路透用户 

<h5><details><summary>点击查看小黑屋用户UID号</summary> 

`r as.character(scan("LittleBlackRoom.txt"))`

</details> </h5>

### 更新日志

<h5>8.30</h5>

优化了界面；（希望是优化了）。为了美观禁用了修改页显条目数的功能，每页固定显示25条。如果大家觉得有什么不便的话欢迎与我联系。

---


<h5>8.29</h5>

上线第一天，收获了许多支持，谢谢大家！
优化了存储模式；扩展了屏蔽列表；非常难用的屏蔽功能上线，继续改进中。


Column {data-width=200}
-----------------------------------------------------------------------
