---
title: "哔哩熙熙动画!"
output: 
  flexdashboard::flex_dashboard:
    orientation: columns
    vertical_layout: scroll
    theme: bootstrap
    logo: BilixixiLogo.png
    css: myhelp.css
    navbar:
       - { title: "最新", href: "index.html", align: left }
       - { title: "殿堂", href: "diantang.html", align: left }
       - { title: "帮助", href: "help.html", align: left }
    includes:
       in_header: GA.html
       after_body: myfooter.html
---

```{r setup, include=FALSE}
knitr::opts_chunk$set(message=FALSE,warning=FALSE, cache=FALSE)
```




help {data-width=650}
-----------------------------------------------------------------------

<center>

<h1> 哔哩熙熙动画!</h1>
<h4>☁️使用帮助☁️</h4>

</center>

<div class="opening">

欢迎来到一枚罗狮粉自制的b站首页净化计划。

曾经，在b站搜索罗云熙给我带来过许多快乐。

但近年首页冻结、路透泛滥等现象越来越频繁，用心制作的好视频没法得到更多的关注。

为了改善这一现象，我尝试推出 [哔哩熙熙动画!](index.html) 门户。

访问者可以进行一定时间范围的热度排序，方便查看最新上传的热度视频。

我们不生产视频，也不做阿婆主的搬运工，只做好视频的指路人。



</div>

<a class="anchor" name="event"></a>


### 殿堂模块最新上线

<h5>·已经可以点击导航栏中【殿堂】模块搜索历史热度视频了! </h5>

<center>

<a href='https://www.bilibili.com/video/BV1W54y1v7H7' target='_blank'>\>\>\> 哔哩熙熙使用帮助视频版·点此进入 \<\<\<</a>

</center>



### 支持排序·筛选·搜索·屏蔽功能

<h5>·可以点击每一列的名称进行排序 </h5>

（如点击“点击量”查看观看次数最多的作品）

<h5>·可以点击每一列下方的空格进行筛选</h5>

（如点击“上传日期”下方空格，拖动滑块选择上传日期范围）

<h5>·可以在右上搜索框或者标题列/阿婆主列下方空格进行关键词搜索，支持正则表达式</h5>

（如输入“吹灭小山河”，搜索标题包含“吹灭小山河”的视频）  

<h5>·可以通过正则表达式进行比较难用的屏蔽，使用时在搜索框中输入^((?!屏蔽词).)*$，把屏蔽词替换为想屏蔽的字词</h5>

（如搜索框中改为 `^((?!路透|出工).)*$` 屏蔽所有包含“路透”或者“出工”的视频）


```{r}

```


### 暂只支持8月16日后上线的作品

<h5>更多功能正在完善中~</h5>

·欢迎联系 [\@Re_空中三日](https://www.weibo.com/6722029638/) 提出建议或技术支持~


### 已人工屏蔽部分路透用户 

<h5><details><summary>点击查看小黑屋用户UID号</summary> 

`r as.character(scan("LittleBlackRoom.txt"))`

</details> </h5>


### 更新日志

<h5>9.26</h5>

庆祝熙熙【[半是蜜糖半是伤](https://so.iqiyi.com/so/q_%E5%8D%8A%E6%98%AF%E8%9C%9C%E7%B3%96%E5%8D%8A%E6%98%AF%E4%BC%A4?source=input&sr=10577515516871950)】在9月27日起每周日一二晚在爱奇艺播出！快来看超绝袁帅甜蜜恋爱！

---

<h5>9.23</h5>

恭喜熙熙【皓衣行】杀青！熙尊辛苦了！

---

<h5>9.15</h5>

【历史活动】中国电视好演员投票

9月16日-10月16日期间，哔哩熙熙为罗云熙参加中国电视好演员评选应援~

<a href='http://t.cn/A64CCNGo' target='_blank'>\>\>\> 微博投票·点此进入 \<\<\<</a>

<a title='微信没法点击跳转，要自己搜索公众号哦！' tag='m' href='#event'>\>\>\> 微信关注公众号【中国好演员】→点下方【微官网】→我要投票 \<\<\<</a>


微信方面票数胶着，希望大家多多关注！

每个号每天可投一票，一起来为熙熙打call~!

---

<h5>9.6</h5>

[视频帮助](https://www.bilibili.com/video/BV1W54y1v7H7)已经投稿在B站了。殿堂模块正式启动！大家点击最上面的[【殿堂】](diantang.html)体验一下新功能吧！

---

<h5>9.1</h5>

标签分选功能上线，粗略的给视频标题分类了一下。优化了移动端访问的界面。搜索功能支持正则表达式，帮大家把屏蔽词搜索的代码直接放到搜索框里了。（为什么要放搜索框而不是后台运行，问就是不会😂）。

---

<h5>8.30</h5>

优化了界面；（希望是优化了😅）。为了美观禁用了修改页显条目数的功能，每页固定显示25条。如果大家觉得有什么不便的话欢迎与我联系。

---


<h5>8.29</h5>

上线第一天，收获了许多支持，谢谢大家！
优化了存储模式；扩展了屏蔽列表；非常难用的屏蔽功能上线，继续改进中。



<!-- ### 限时活动·中国电视好演员投票 -->

<!-- <h5>9月16日-10月16日期间，哔哩熙熙为罗云熙参加中国电视好演员评选应援~</h5> -->

<!-- <center> -->

<!-- <a href='http://t.cn/A64CCNGo' target='_blank'>\>\>\> 微博投票·点此进入 \<\<\<</a> -->

<!-- <a title='微信没法点击跳转，要自己搜索公众号哦！' tag='m' href='#event'>\>\>\> 微信关注公众号【中国好演员】→点下方【微官网】→我要投票 \<\<\<</a> -->

<!-- </center> -->

<!-- 微信方面票数胶着，希望大家多多关注！ -->

<!-- 每个号每天可投一票，一起来为熙熙打call~! -->
